臺灣臺中地方法院刑事判決
109年度訴字第2539號
公  訴  人  臺灣臺中地方檢察署檢察官
被      告  詹詠任


選任辯護人  呂緯武律師（法扶律師）
上列被告因違反毒品危害防制條例案件，經檢察官提起公訴（10
9年度偵字第16685號），本院判決如下：
    主    文
詹詠任幫助販賣第二級毒品，累犯，處有期徒刑參年拾月。未扣
案之犯罪所得新臺幣參仟元沒收，於全部或一部不能沒收或不宜
執行沒收時，追徵其價額；扣案如附表編號1、2所示之物均沒收
。
    犯罪事實
一、詹詠任明知甲基安非他命（Methamphetamine）、甲氧基甲
    基安非他命（Methoxymethamphetamine、MMA）及硝甲西泮
    為毒品危害防制條例所列管之第二級、第三級毒品，依法不
    得販賣，且不法份子為逃避執法人員之追查，經常使用難以
    追溯犯罪者身分之交通工具，且其有相當之智識程度及生活
    經驗可預見將其租用之車輛交付予不認識之人使用，有被販
    毒集團利用作為犯罪工具之可能，竟基於幫助販賣第二級、
    第三級毒品之不確定故意，由詹詠任於民國109年4月24日（
    起訴書誤載為28日）向太原興租車行（設臺中市○○區○○路00
    0號）租賃車牌號碼0000-00號自小客車提供予真實姓名年籍
    不詳之綽號「天使」使用，「天使」與販毒集團成員（均無
    證據為成年人）即共同基於販賣第二級、第三級毒品之犯意
    聯絡，以前開自小客車做為販賣毒品之交通工具，先由姓名
    年籍不詳之販毒集團成員在微信通訊軟體刊登販賣毒品訊息
    ，黃珮瑜（已於109年5月2日死亡）於109年4月29日凌晨1時
    50分許，以微信向姓名年籍不詳之販毒集團成員購買毒品咖
    啡包13包，姓名年籍不詳之販毒集團成員即駕駛前開自小客
    車於同日凌晨2時4分許至臺中市○○區○○路000號附近，以新
    臺幣（下同）6000元販賣毒品咖啡包予林聖鈞，林聖鈞返回
    住處後，即與黃珮瑜共同施用毒品咖啡包，之後又於109年5
    月2日凌晨施用毒品咖啡包，於同日下午1時許，黃珮瑜因施
    用毒品過量失控，而在地上打滾，同日下午3、4時許即陷入
    昏迷，於同日下午6時許，林聖鈞發現黃珮瑜無呼吸心跳，
    即請家人協助叫救護車，送醫後急救無效，於同日下午7時4
    4分許宣告死亡。經臺灣臺中地方檢察署法醫相驗及解剖後
    ，檢體送法務部法醫研究所鑑驗，死因為過量使用第二級毒
    品MMA，以及混合使用其他毒品藥物導致中毒休克而死亡，
    經警方循線追查，始查悉上情，並為警扣得如附表所示之物
    。
二、案經臺中市政府警察局第六分局報告臺灣臺中地方檢察署檢
    察官偵查起訴。
    理    由
壹、證據能力部分：
一、按被告以外之人於審判外之言詞或書面陳述，除法律有規定
    者外，不得作為證據；被告以外之人（包括證人、鑑定人、
    告訴人、被害人及共同被告等）於審判外之陳述，雖不符刑
    事訴訟法第159條之1至之4等之規定，而經當事人於審判程
    序同意作為證據，法院審酌該言詞陳述或書面陳述作成時之
    情況，認為適當者，亦得為證據；當事人、代理人或辯護人
    於法院調查證據時，知有刑事訴訟法第159條第1項不得為證
    據之情形，而未於言詞辯論終結前聲明異議者，視為有前項
    之同意，刑事訴訟法第159條第1項、第159條之5分別定有明
    文。經查：
　㈠證人林聖鈞於警詢所為之陳述，為被告以外之人於審判外之
    陳述，核無刑事訴訟法第159條之2所定「具有較可信之特別
    情況，且為證明犯罪事實存否所必要」之情形，且被告詹詠
    任之辯護人於本院審理時爭執上開警詢筆錄之證據能力（見
    本院卷二第11頁），依上開規定，應認證人林聖鈞於警詢所
    為之陳述無證據能力。
　㈡檢察官、被告及辯護人對於本判決以下所引用被告以外之人
    於偵訊時所為陳述之證據能力，於本院準備程序、審理時表
    示同意有證據能力，得做為本案證據使用（見本院卷一第18
    5至187頁、本院卷二第11頁），且其等於審判期日對法院提
    示之卷證，均表示沒意見等語，迄至言詞辯論終結前亦未聲
    明異議，且經本院審酌該等證據資料製作時之情況，並無違
    法不當及證明力明顯過低之瑕疵，堪認作為證據應屬適當，
    依法自有證據能力。
二、本院以下所引用之非供述證據，均與本件事實具有自然關聯
    性，且核屬書證、物證性質，又查無事證足認有違背法定程
    序或經偽造、變造所取得等證據排除之情事，復經本院依刑
    事訴訟法第164條、第165條踐行物證、書證之調查程序，且
    檢察官及被告、辯護人對此部分之證據能力亦均不爭執，依
    同法第158條之4之反面解釋，均認有證據能力。
貳、實體部分：
一、認定犯罪事實所憑證據及理由：
  ㈠訊據被告固坦承其有承租車牌號碼0000-00號自小客車，然矢
    口否認有何販賣或幫助販賣第二級、第三級毒品之犯行，
    辯稱：我當時欠車行錢，我簽租車的單子可以抵車禍賠償的
    錢，簽1張單子可以抵3000元，租車行沒有跟我說車子要作
    何用途，我也不知是何人使用該車，我沒有販賣毒品云云。
    辯護人則為其辯稱：被告沒有開車去交易毒品，被告雖有去
    簽立租賃契約承租汽車，至於車子是否是被告開走的有疑問
    ，縱是被告將車開走，也不是被告去交易毒品，被告只是人
    頭，此外，該車輛被作為販毒使用，但被告在個人經驗上，
    不會聯想到他當人頭把車子租給陌生人會不會構成犯罪，且
    被告也無法清楚認識到所幫助的犯罪行為是什麼樣的犯罪行
    為，故被告欠缺幫助故意云云。
  ㈡經查：
　⒈被告於109 年4 月24日向太原興租車行就車牌號碼0000-00 
    號自小客車簽立使用借貸契約書，且上開自小客車於犯罪事
    實所載之時地作為販賣毒品咖啡包之交通工具之用，林聖鈞
    於上開時地交易毒品後，返回臺中市○○區○○路000號3樓之住
    處後，與黃珮瑜共同施用毒品咖啡包，黃珮瑜因施用毒品咖
    啡包及愷他命死亡等事實，為被告所不爭執（見本院卷一第
    189至190頁），核與證人林聖鈞於偵訊、本院審理時（見偵
    卷第185至186頁、見本院卷一第270至284頁）、廖継正（見
    本院卷一第285至302頁）、莊宜哲（見本院卷二第13至28頁
    ）於本院審理時證述之情節相符，並有本院109年度聲搜字
    第773號搜索票、臺中市政府警察局第六分局搜索扣押筆錄
    、扣押物品目錄表（見偵卷第43至49頁）、臺中市政府警察
    局第六分局搜索扣押筆錄、扣押物品目錄表（見偵卷第53至
    57頁）、證人林聖鈞之自願受搜索同意書、臺中市政府警察
    局第六分局搜索扣押筆錄、扣押物品目錄表（見偵卷第91至
    97頁）、證人林聖鈞扣案毒品之衛生福利部草屯療養院109
    年5月18日草療鑑字第1090500233號鑑驗書、109年5月21日
    草療鑑字第1090500234號鑑驗書（見偵卷第127至128頁）、
    6967-J8號自小客車之車輛詳細資料報表、使用借貸契約書
    暨被告汽車駕駛執照影本（見偵卷第131至135頁）、黃珮瑜
    之法務部法醫研究所解剖報告書暨鑑定報告書、臺灣臺中地
    方檢察署相驗屍體證明書（見本院卷一第151至164頁）各1
    份、證人林聖鈞住處房間照片2張（見偵卷第41頁）、搜索
    現場及扣案物品照片4張（見偵卷第109、117頁）、109年4
    月29日路口監視器錄影畫面翻拍照片4張（見偵卷第121至12
    2頁）、109年5月7日太原興租車行及路口監視器錄影畫面翻
    拍照片5張（見偵卷第123至125頁）在卷可憑，是被告所承
    租之車輛係本案販賣毒品咖啡包之交通工具，使販毒集團不
    詳之人用於販賣本案毒品咖啡包之用等事實，首堪認定。至
    辯護人雖辯稱：自現有證據來看，被告只有在109年5月7日
    去簽過一次借貸契約云云，然查被告於本院審理時陳稱：我
    忘記我24日有沒有去，我去了3、4次等語（見本院卷一第29
    9頁）；證人廖継正於本院審理時證稱：我印象中被告有來
    簽約，好像不只他1個人來，借貸契約簽約日期是4月24日，
    監視器畫面是5月7日，可能是還有來第二次借車，如果租賃
    契約日期寫4月24日，那就一定是當天在車行所簽等語（見
    本院卷一第285至302頁）；證人莊宜哲於本院審理時亦證稱
    ：109年4月24日簽立使用借貸契約，車輛就一定是當天讓被
    告開走，不會有日期倒填的情形，被告5月7日有再去，可能
    是車子有壞掉來換車，也可能是要續租或換一台車等語（見
    本院卷二第13至28頁），是以，前開使用借貸契約書（見偵
    卷第133頁）之日期既已記載109年4月24日，又有被告簽名
    於上，且被告亦自陳並非只去過一次租車行，顯見被告確有
    於109 年4 月24日向太原興租車行就車牌號碼0000-00 號自
    小客車簽立使用借貸契約書，辯護人所辯，實不足採。
　⒉證人林聖鈞於本院審理時證稱：我當時進入車牌號碼0000-00
     號自小客車車內買毒品，駕駛車輛之人有問手機另一頭的
    人可否轉帳，然後由手機另一頭的人念帳號給我，我坐在副
    駕駛座，後來轉帳成功後，我有拿給駕駛座的人看，我有看
    到駕駛的臉，也有與他對話，駕駛講話有一點像外籍人士，
    其口音有特殊腔調，當時光線昏暗，我沒有看很清楚，之前
    指認照片時，我也不是很確定，現在與被告對話，當天前來
    交易的人與被告聲音聽起來不像，被告口音不是我當天聽到
    的口音，我在警局指認時，警察有先給我看被告去車行牽車
    的照片，再叫我指認圖中的人，我才指認編號1的被告等語
    （見本院卷一第270至284頁），是以，證人林聖鈞已證述當
    日在自小客車上所見之人並非被告等情明確，且其前雖指認
    被告為本案駕車前來與之交易毒品之人，有指認犯罪嫌疑人
    紀錄表（見偵卷第83至85頁）在卷可參，然員警先出示被告
    之照片，再使證人林聖鈞指認圖片中之被告，顯屬誘導證人
    林聖鈞指認被告之安排，則證人林聖鈞經誤導判斷而為指認
    ，自難以該有瑕疵之指認遽認被告為駕駛前開車輛與證人林
    聖鈞交易毒品之人。復經比對被告使用之門號0000000000號
    於109年4月15日至109年5月15日之雙向通聯資料、行動上網
    資料及通訊數據上網歷程查詢結果（見本院卷一第31至34、
    37至131、135至145頁）及臺中市政府警察局第六分局109年
    12月24日中市警六分偵字第1090175516號函所附車牌號碼00
    00-00號自小客車於109年4月28日至109年4月29日之車行記
    錄（見本院卷一第203至218頁），於本案交易毒品之時間點
    ，被告使用之門號0000000000號基地台位置與前開車輛車行
    記錄並未相符，難遽認被告確有於上開時、地駕駛該自小客
    車前往約定地點交易毒品之事實。從而，公訴意旨認為：被
    告駕駛租賃之車牌號碼0000-00號自小客車，於109年4月29
    日凌晨2時4分許到達指定地點，並由證人林聖鈞向被告以60
    00元購買毒品咖啡包一節，容或有誤。
　⒊被告主觀上有幫助販賣第二級、第三級毒品之不確定故意之
    認定：
　⑴被告於本院審理時陳稱：我自國、高中就有施用過愷他命，
    我自網路上取得毒品，我跟毒品賣家約在公園取貨，通常我
    都是用走的，在公園廁所裡面交易，曾有毒品賣家開車過來
    ，我上對方車輛交易毒品的情形等語（見本院卷二第35至36
    頁），另依據本院109年度聲搜字第773號搜索票、臺中市政
    府警察局第六分局搜索扣押筆錄、扣押物品目錄表（見偵卷
    第43至49頁）、被告之勘查採證（驗）同意書、臺中市政府
    警察局第六分局偵辦毒品案件尿液檢體對照表、正修科技大
    學超微量研究科技中心109年6月15日尿液檢驗報告各1份（
    見偵卷第145、147、173頁）、扣案毒品之衛生福利部草屯
    療養院109年6月10日草療鑑字第1090600029號鑑驗書（見偵
    卷第171頁），佐以被告扣案手機內之微信通訊軟體對話內
    容截圖（見偵卷第118至120頁），可知被告尿液檢驗報告中
    ，愷他命、去甲基愷他命均呈陽性反應，且警方亦自其住處
    扣得愷他命，且被告使用之通訊軟體內有數則毒品廣告之訊
    息，是以，被告為施用毒品之人口，且有毒品交易之經驗等
    事實，應堪認定，則被告就本件販賣毒品全然諉為不知情或
    無法預見，已然可疑。
　⑵按刑法上之故意，分直接故意（確定故意）與間接故意（不
    確定故意），「行為人對於構成犯罪之事實，明知並有意使
    其發生者」為直接故意，「行為人對於構成犯罪之事實，預
    見其發生而其發生並不違背其本意者」為間接故意。又幫助
    犯之成立，係以幫助之意思，對於正犯資以助力，而未參與
    實行犯罪構成要件之行為，故行為人主觀上認識被幫助者正
    欲從事犯罪或係正在從事犯罪，而其行為足以幫助他人實現
    犯罪構成要件者，即具有幫助故意。查被告於警詢時陳稱：
    我被警方查扣的白色IPHONE手機1支是我朋友綽號「天使」
    之人給我的，他會打這支電話給我，他會打給我說車子已經
    到租車行，因為我幫他寫租車單就可以獲得3000元報酬。我
    之前欠太原興租車行維修費，車行的員工「阿哲」介紹綽號
    「賓利」的男子給我，「賓利」提供簽使用借貸契約書當人
    頭獲利3000元可當還給車行的維修費，我沒有辦法明確交代
    白色IPHONE手機1支是何人所有及租賃之車輛為何人使用等
    語（見偵卷第29至40頁）；於本院審理時陳稱：我租車後，
    何人使用我不知道，所發生的事情都跟我沒有關係，正常是
    不會租給不認識的人，我是因為欠人家錢才會這樣做，我只
    負責簽那張單子等語（見本院卷一第302頁）；復於本院審
    理時陳稱：我自國、高中就有施用過愷他命，我自網路上交
    易毒品，曾有毒品賣家開車過來，我上對方車輛交易毒品的
    情形，我知道承租車輛不可以交給不認識的陌生人使用等語
    （見本院卷二第35至36頁），綜上可知，被告明知其承租之
    車輛不可交由不認識之人使用，且被告為成年人，高中畢業
    ，並自陳其16歲時起即出社會工作（見偵卷第37頁、本院卷
    二第38頁），又其有前開交易毒品之經驗，當可預見其承租
    並交予不認識之人使用之車輛恐為進行毒品交易之工具，仍
    不違反其本意而為之，自足認被告有幫助販賣第二級、第三
    級毒品之不確定故意。
　⑶被告及辯護人雖辯以被告不知該車輛會被如何使用，亦不會
    聯想到當人頭把車子租給陌生人會不會構成犯罪，且被告也
    無法清楚認識到所幫助的犯罪行為是什麼樣的犯罪行為云云
    。然一般人於提供證件後，即可以自己名義承租車輛，是若
    非無駕照或不欲提供證件使他人可知悉使用車輛者身分之情
    形，當無支付報酬委由他人代為承租車輛之必要，且觀諸被
    告上開陳述內容（理由貳、一、㈡⒊⑵），被告雖辯以是友人
    「天使」、租車行員工「阿哲」、「賓利」委請其租賃車輛
    ，然被告迄未能提供任何「天使」、「賓利」之相關資料，
    此部分辯詞已無實據，而難逕信，又被告既無法提供所稱友
    人「天使」或「賓利」之資料，顯見其等間並非熟識，被告
    竟將承租車輛供予「天使」、「賓利」任意使用，是其所述
    情節已有可疑；況被告並非無手機可供聯繫之人，若僅是無
    駕照之友人，當無須另提供手機，以無法追查之管道與被告
    聯繫，顯見「天使」係不欲使他人知悉使用車輛之人之身分
    ，故支付3000元之報酬委由被告代為承租車輛之情形，而若
    非以承租車輛為不法行為之工具，而為免查緝，何須提供每
    次3000元之報酬使被告持續為其租賃車輛，甚至提供手機使
    被告無法查悉其身分或主動與之聯繫，其所為實有違常情。
    此外，證人莊宜哲於本院審理時亦證稱：我不知道被告有積
    欠租車行費用，我也沒有介紹綽號「賓利」之人給被告認識
    ，租車行沒有叫「賓利」之人，我沒有跟被告說簽一份借貸
    書就可以抵維修費用或欠款等語（見本院卷二第13至28頁）
    ，是被告雖辯以是車行員工即證人莊宜哲介紹「賓利」予之
    認識，由「賓利」提供報酬委其簽使用借貸契約書當人頭，
    然此部分與證人莊宜哲所述不符，且被告亦未提出何佐證，
    是其所述，自難遽信。綜上，被告既非未有社會經驗或智識
    淺薄之人，當無可能不知前開為行止可疑之「天使」要求其
    代為租賃車輛可能涉及不法情事，又承上認定，被告曾有在
    販賣毒品者駕駛之車輛上交易毒品之經驗，當可預見其所幫
    助的犯罪行為可能包含販賣毒品之犯行，是其前開所辯，均
    屬卸責之詞，難認可採。
　⑷從而，依被告之智識及經驗，對於所提供之車輛，將遭「天
    使」等販毒集團成員作為販賣毒品犯行之交通工具，應有所
    認識，且可預見其發生，其仍代為租賃車輛供販毒集團成員
    使用，則對於該交通工具供販毒集團成員實行販賣毒品構成
    犯罪事實之發生，自不違背其本意。亦即被告縱無幫助販毒
    集團成員販賣本案之毒品咖啡包之直接故意，然其於出借之
    初應可預見「天使」等販毒集團成員支付報酬要求其代為租
    車之目的可能係從事販售毒品之不法行為，而其為圖得每次
    代為租車之3000元報酬，仍基於幫助販賣毒品之不確定故意
    ，將其所租賃之該自小客車交予使用，而該當該販賣第二級
    、第三級毒品之幫助犯行甚明。
　⒋綜上，本件事證明確，被告幫助販賣第二級、第三級毒品之
    犯行，堪以認定。
二、論罪科刑：
  ㈠被告行為後毒品危害防制條例第4條、第9條於109年1月15日
    修正公布，並自公布後六個月施行，其中第4條第2項從原定
    「製造、運輸、販賣第二級毒品者，處無期徒刑或七年以上
    有期徒刑，得併科新臺幣一千萬元以下罰金」，經修正為「
    製造、運輸、販賣第二級毒品者，處無期徒刑或十年以上有
    期徒刑，得併科新臺幣一千五百萬元以下罰金」；另第4條
    第3項從原定「製造、運輸、販賣第三級毒品者，處七年以
    上有期徒刑，得併科新臺幣七百萬元以下罰金。」，經修正
    為「製造、運輸、販賣第三級毒品者，處七年以上有期徒刑
    ，得併科新臺幣一千萬元以下罰金。」；又修法後新增第9
    條第3項加重刑度之規定為「犯前五條之罪而混合二種以上
    之毒品者，適用其中最高級別毒品之法定刑，並加重其刑至
    二分之一。」則修正後規定之法定刑較修正前為高，且加重
    規定顯不利被告，是應適用較有利被告之修正前規定。是核
    被告所為，係犯刑法第30條第1項、修正前毒品危害防制條
    例第4條第2項、第3項之幫助販賣第二級、第三級毒品罪。
    起訴書雖認被告係成立毒品危害防制條例第4條第2、3項之
    販賣第二級、第三級毒品罪之正犯，然被告僅代「天使」等
    販毒集團成員租賃車輛，未參與後續之本案販毒行為，其所
    為非販賣毒品之構成要件行為，自非販賣第二級、第三級毒
    品罪之正犯，原起訴書容有誤會，惟正犯與幫助犯，僅犯罪
    之態樣有所不同，尚不生變更起訴法條之問題（最高法院10
    1年度台上字第3805號判決意旨參照）。
  ㈡刑之加重減輕事由：
　⒈被告前因詐欺案件，經本院以105年度審易字第2033號判
    決判處有期徒刑5 月確定，於106年1月19日易服社會勞動改
    易科罰金執行完畢等情，有臺灣高等法院被告前案紀錄表1
    份在卷可考，其於前案受有期徒刑執行完畢後，5年以內故
    意再犯本案有期徒刑以上之罪，為累犯。考量被告前經判刑
    確定再犯本案，顯見其前罪之徒刑執行無成效，對刑罰反應
    力薄弱，且本案並無司法院釋字第775號解釋意旨所指個案
    應量處最低法定刑，又無法適用刑法第59條規定減輕其刑，
    而應依此解釋意旨裁量不予加重最低本刑之情形（最高法院
    108年度台上字第338號判決意旨參照），爰依刑法第47條第
    1項規定加重其刑。
　⒉被告係基於幫助之犯意而幫助犯販賣第二級、第三級毒品罪
    ，共犯情節較正犯為輕，爰依刑法第30條第2項規定，按正
    犯之刑減輕之。
　⒊被告有前述刑罰加重及減輕事由，依刑法第71條第1項規定，
    先加後減之。
  ㈢被告係以一代為租賃車輛之幫助行為同時幫助犯販賣第二級
    毒品罪及販賣第三級毒品罪，為想像競合犯，應從一重論以
    幫助犯販賣第二級毒品罪。
  ㈣爰以行為人之責任為基礎，審酌被告有施用毒品之習性，明
    知毒品有成癮性，又對於施用者身心造成傷害，且多有施用
    致死之案例，並預見其代為租賃之車輛可能供他人為販毒之
    用，竟無視毒品對社會秩序及國民健康危害至深且鉅，僅為
    圖自己利益，幫助「天使」等販毒集團成員租賃車輛而幫助
    販售混合第二級、第三級毒品之毒品咖啡包，其行為非但助
    長毒品流通，且使執法人員無法追查販毒集團成員，其行為
    對社會具有相當之危害性；兼衡其素行、犯後態度、及高中
    畢業之智識程度、目前無業、沒有扶養人口等家庭生活及經
    濟狀況等一切情狀（詳見本院卷二第38頁），量處如主文所
    示之刑。
三、沒收部分：
  ㈠犯罪所得，屬於犯罪行為人者，沒收之。但有特別規定者，
    依其規定；前二項之沒收，於全部或一部不能沒收或不宜執
    行沒收時，追徵其價額。刑法第38條之1第1項、第3項分別
    定有明文。查被告本案犯幫助販賣第二級、第三級毒品，所
    獲報酬為3000元，被告已將該3000元折抵其債務等情，業據
    其陳述明確（見本院卷一第185頁），是其犯罪所得為3000
    元，而未扣案，應依刑法第38條之1第1項前段、第3項規定
    ，諭知沒收，於全部或一部不能沒收或不宜執行沒收時，追
    徵其價額。
　㈡按犯毒品危害防制條例第4條至第9條、第12條、第13條或第
　　14條第1項、第2項之罪者，其供犯罪所用之物，不問屬於犯
　　罪行為人與否，均沒收之，毒品危害防制條例第19條第1項
　　定有明文。經查，被告於警詢、審理時自陳：扣案之如附表
    編號1所示之手機是我的，用於聯繫車行訂立租約，扣案如
    附表編號2所示之手機是「天使」的，「天使」以該手機通
    知我幫他寫租車單等語（見偵卷第32頁、本院卷二第32頁）
    ，是扣案如附表編號1、2之物均為被告供本案犯罪所用之物
    ，爰均依上開規定宣告沒收。
　㈢至扣案如附表編號3至6所示之物，俱與本案無關，業據被告
    供陳在卷（見本院卷二第32頁），復查無其他積極證據，可
    認該等扣案物與本案有何直接關連性，爰不宣告沒收，併予
    敘明。
據上論斷，應依刑事訴訟法第299條第1項前段，修正前毒品危害
防制條例第4條第2項、第3項、第19條第1項，刑法第2條第1項前
段、第11條、第30條第1項、第2項、第47條第1項、第55條、第3
8條之1第1項前段、第3項，判決如主文。
本案經檢察官劉文賓提起公訴，檢察官葉芳如、陳怡廷到庭執行
職務。
中　　華　　民　　國　　111 　年　　3 　　月　　23　　日
                  刑事第十一庭　審判長  法　官  曹錫泓
                                        法　官  林依蓉
                                        法  官  蔡汎沂
以上正本證明與原本無異。
如不服本判決應於收受送達後20日內向本院提出上訴書狀，並應
敘述具體理由；其未敘述上訴理由者，應於上訴期間屆滿後20日
內向本院補提理由書（均須按他造當事人之人數附繕本）「切勿
逕送上級法院」。
　　　　                                書記官  黃筠婷
中　　華　　民　　國　　111 　年　　3 　　月　　23　　日
附錄論罪科刑法條
刑法第30條
幫助他人實行犯罪行為者，為幫助犯。
雖他人不知幫助之情者，亦同。幫助犯之處罰，得按正犯之刑減
輕之。
修正前毒品危害防制條例第4條
製造、運輸、販賣第一級毒品者，處死刑或無期徒刑；處無期徒
刑者，得併科新臺幣二千萬元以下罰金。
製造、運輸、販賣第二級毒品者，處無期徒刑或七年以上有期徒
刑，得併科新臺幣一千萬元以下罰金。
製造、運輸、販賣第三級毒品者，處七年以上有期徒刑，得併科
新臺幣七百萬元以下罰金。
製造、運輸、販賣第四級毒品者，處五年以上十二年以下有期徒
刑，得併科新臺幣三百萬元以下罰金。
製造、運輸、販賣專供製造或施用毒品之器具者，處一年以上七
年以下有期徒刑，得併科新臺幣一百萬元以下罰金。
前五項之未遂犯罰之。
附表:扣案物一覽表
編號 扣案物 數量 1 IPHONE手機（型號：6S，含SIM卡壹張） 1支 2 IPHONE手機（型號：8） 1支 3 愷他命 3包 4 分裝袋 1包 5 電子磅秤 1臺 6 K盤 1個